

LOBATO BAPTISTA TÉ

Técnico Informático

Sobre me

Sou Lobato Baptista Té, estudante de engenharia informática na ULHT, formado em Gestão e Programação dos Sistemas informáticos, com conhecimentos sólidos na área. Durante a minha formação profissional tive experiência em trabalhar como técnico informático, gestor da base de dados e analista de redes informáticos. Gosto muito de trabalhar em equipa, com uma boa capacidade comunicação e liderança e com conhecimento avançado em arquitetura dos computadores.



+351 920 068 822



lobatobaptistate@gmail.com



Vale da Amoreira, Moita, Setúbal

LINGUAGENS

- English (B2)
- Crioulo (Nativo)
- Português (Nativo)

COMPETÊNCIA

- Boa comunicação
- Trabalho em equipe
- Liderança
- Organização
- Foco nos resultados
- Flexibilidade

CARTA DE CONDUÇÃO

Sim (B1)

EXPERIÊNCIA

Técnico Informático Câmara Municipal de Lisboa (Entre Campos - Portugal) 02/2022 - 06/2022

- Reparações dos computadores;
- Instalações da rede informáticas em outras instituições da CML;
- Atualizações dos equipamentos na plataforma de serviço da Câmara Municipal de Lisboa.

Gestor da base de Dados Best Eletronics (Pinhal Novo - Portugal) 07/2022 - 09/2022

- Atualizar base de dados do site da Best:
- Listagem de produtos no Excel;
- Empacotamento dos produtos da Best.

Analista de redes informáticos ANPRI - Home(Online) - Portugal 2021

- Simulação de instalações de redes no (Cisco Packet Tracer);
- · Listagem dos equipamentos;
- Orçamentos dos equipamentos;
- Configurações dos relatórios.

EDUCAÇÃO

Engenharia Informática

ULHT

Licenciatura 2023-present

Técnico Informático

Escola Secundaria Augusto Cabrita Profissional 2019-2022

HABILIDADES

- Programação e Sistemas de Informações
- Técnico Informático dos Computadores
- Redes de Comunicações
- Sistemas Operacionais
- Arquitetura de Computadores